# 关于商誉减值的两个疑问

提问人：pittjean 时间：2017-10-16 01:20:04
1 、无论在案例学习中还是实务中，许多商誉减值测试，都是把子公司整体作为一个资产组。在资产负债表日，将子公司自购买日开始持续计算的可辨认净资产公允价值与评估师评估的企业价值（作为可收回金额）作为基础数据。但是准则讲解提到：资产组的账面价值应当包括可直接归属于资产组并可以合理和一致地分摊至资产组的资产账面价值，通常不应当包括已确认负债的账面价值，但如不考虑该负债金额就无法确定资产组可收回金额的除外。由于子公司可辨认净资产包含了负债，那么岂不是和准则讲解中“通常不应当包括已确认负债”相矛盾吗？ 本人认为，唯一能够解释这种情况的原因就是评估师出具的评估价值中，也包含了子公司的负债。因此可收回金额（评估价值）和包含商誉的资产组确定就方式一致了。请问是否可以这样理解？ 2 、准则在描述商誉减值方法时，提到一个前提条件：如与商誉相关的资产组或者资产组组合存在减值迹象的，应当按以下步骤处理...... 那么实务中，如果资产组组合没有减值迹象，但是结合资产组进行减值测试后，发现商誉和资产组都有减值金额，那么相关资产组还需要减值吗？

回答人：chenyiwei
1 、可以这样理解，即账面价值和可收回金额的确定是同口径的； 2 、既然已经测算出资产组可收回金额低于账面价值，那么当然应当计提减值准备。